# 请教陈版主关于集团内股份支付不同主体个别报表及合并报表会计处理问题

提问人：辉哥 2017 时间：2018-07-25 18:28:50
你好陈版主，A集团的子公司B拟进行IPO申报，A集团将持有的B公司2%的股份对B公司本部及B公司的子公司C的内部职工实施股权激励。B公司账面净资产为3.5元/股，股权激励职工入股价格为 5 元/股，同期 PE对B公司入股价为 12 元/股。近期B公司因股改评估，净资产评估值为4.8元/股。假设本次股权激励方案为一次授予、一次行权。 问题 <1>A、B、C公司哪些属于结算企业，哪些属于接受服务企业，A、B、C公司个别报表层面及A公司合并报表层面分别应属于以权益结算的股份支付还是以现金结算的股份支付，相关依据是什么。 <2>A、B、C公司个别报表及A公司合并报表相关会计分录。 <3>如何确定权益工具的公允价值，是否可以参考账面净资产、股改评估净资产或者PE入股价。

回答人：chenyiwei
1 、A属于结算企业；B、C属于接受服务企业。A的个别报表层面属于现金结算；B、C的个别报表层面，B和A的合并报表层面属于权益结算。 2 、股份公允价值参考近期PE入股价格，不采纳股改评估值或账面净资产。所以每股股份支付费用为 7 元。 3 、（ 1 ）A自身报表层面：借：银行存款 5 ，贷：长期股权投资——B （转让股份的原账面价值，但最高以 5 为限），贷：投资收益（差额）
（ 2 ）B、C报表层面：借：管理费用 7 ，贷：资本公积 7 。B的合并报表层面的效果类似。 （ 3 ）A的合并报表层面的处理效果：借：
银行存款 5 ，借：管理费用 7 ，贷：少数股东权益 3.5，贷：资本公积 8.5

回答人：chenyiwei
回复楼上批注：在A的合并报表层面，相当于激励对象支付的对价总额是 12 （现金5+服务 7 ），这部分股份对应的账面净资产是3.5，所以按照合并报表准则中关于在不丧失控制权前提下部分处置子公司股权的处理原则，差额8.5调整资本公积。